【裁判字號】    99,上訴,1111
【裁判日期】    990510
【裁判案由】    搶奪等
【裁判全文】
臺灣高等法院刑事判決                99年度上訴字第1111號
上  訴  人
即  被  告  甲○○
上列上訴人因搶奪等案件，不服臺灣桃園地方法院98年度訴字第
1217號，中華民國99年2月3日第一審判決（起訴案號：臺灣桃園
地方法院檢察署98年度偵字第875、876號），提起上訴，本院判
決如下：
    主  文
上訴駁回。
    理  由
一、按刑事訴訟法第350條、第361條、第362條、第367條規定，
    不服地方法院之第一審判決而上訴者，須提出上訴書狀，並
    應敘述具體理由，為上訴必備之程式；其所提出之書狀未敘
    述上訴理由，或僅曾以言詞陳述上訴理由者，均應於上訴期
    間屆滿後20日內補提理由書於第一審法院。第一審法院經形
    式審查，認逾期未補提上訴理由者，應定期間先命補正；逾
    期未補正者，為上訴不合法律上之程式，應以裁定駁回。倘
    已提出上訴理由，但所提非屬具體理由者，則由第二審法院
    以上訴不合法律上之程式，判決駁回。而所謂具體理由，必
    係依據卷內既有訴訟資料或提出新事實或新證據，指摘或表
    明第一審判決有何採證認事、用法或量刑等足以影響判決本
    旨之不當或違法，而構成應予撤銷之具體事由，始克當之（
    例如：依憑證據法則具體指出所採證據何以不具證據能力，
    或依憑卷證資料，明確指出所為證據證明力之判斷如何違背
    經驗、論理法則）；倘僅泛言原判決認定事實錯誤、違背法
    令、量刑失之過重或輕縱，而未依上揭意旨指出具體事由，
    自難謂係具體理由，俾與第二審上訴制度旨在請求第二審法
    院撤銷、變更第一審不當或違法之判決，以實現個案救濟之
    立法目的相契合，並節制濫行上訴。
二、查本件經原審於民國99年2月3日判決後，被告甲○○雖於同
    年3月1日提起上訴，並於同年4月20日補具上訴理由略以：
    為何伊沒做的事，依他人指說伊有做，就要判伊有罪云云。
    惟被告分別與王黃龍（另案判決確定）共同基於意圖為自己
    不法所有之犯意聯絡，先後於96年8月27日及同年10月11日
    ，各趁被害人陳王正惠、張桂妍不備之際，徒手搶奪被害人
    等所有之財物，得手後旋即逃逸，由王黃龍將搶得之手機持
    往上毅通訊行變賣予不知情之店員，並將所得現金花用殆盡
    ，證件及皮包即隨手丟棄乙情，經原審以業據證人即被害人
    陳王正惠、張桂妍於警詢、偵查中證述明確，且有證人即共
    同正犯王黃龍於原審證述詳細，另有證人即機車行老闆李文
    程於警詢及偵查中之證述、上毅通訊行手機讓渡書、贓物認
    領保管單、照片等在卷可稽，堪信屬實（原判決正本第3、4
    頁）。且本件經送內政部警政署刑事警察局為測謊鑑定，被
    告對於「（問：你有沒有和王某（王黃龍）共同（包含計畫
    、參與等）行搶？）沒有。（問：96年期間，你有沒有和王
    某（王黃龍）共同（包含計畫、參與等）行搶？）沒有。」
    等，經測試結果呈不實反應，此有該局98年4月2日刑鑑字第
    0980044219號鑑定書一份暨該次測謊鑑定資料表、鑑定說明
    書、測謊圖譜分析量化表、測謊儀器測試具結書各一份附卷
    可參。參以上開測謊鑑定過程資料所載，此次測謊鑑定並無
    不得作為證據之情況，據此測謊鑑定報告，並綜合前開全部
    證據，應認被告涉犯本件犯行事證明確（原判決正本第8頁
    ），而被告係累犯，二罪各量處有期徒刑十月，並應執行有
    期徒刑一年六月，且就如何量定其宣告刑之理由，已經敘明
    審酌被告之素行不佳，正值壯年，竟不思以正當途徑賺取所
    需，而違犯搶奪犯行，犯罪之動機、目的，對被害人所生危
    害，及被告之智識、生活情狀、犯後態度等一切情狀，並於
    法定刑度之內，予以量定，客觀上並無明顯濫權之情形。被
    告上開上訴意旨置原判決上開論述於不顧，猶空言否認犯行
    ，顯未依據卷內既有訴訟資料或提出新事證，指摘或表明第
    一審判決有何採證認事、用法或量刑等足以影響判決本旨之
    不當或違法，而構成應予撤銷之具體事由，有其上訴理由狀
    在卷可稽。是被告上訴，未以書狀敘述具體理由，應認其上
    訴為不合法律上之程式，爰不經言詞辯論，予以駁回。
三、據上論斷，應依刑事訴訟法第367條前段、第372條，判決如
    主文。
中    華    民    國    99    年    5     月    10    日
                  刑事第二十一庭審判長法  官  蔡聰明
                                      法  官  趙文卿
                                      法  官  楊力進
以上正本證明與原本無異。
如不服本判決，應於收受送達後十日內向本院提出上訴書狀，其
未敘述上訴之理由者並得於提起上訴後十日內向本院補提理由書
（均須按他造當事人之人數附繕本）「切勿逕送上級法院」。
                                      書記官  彭威翔
中    華    民    國    99    年    5     月    10    日

司法院資訊處製作；財團法人民間司法改革基金會備份。
